臺灣臺中地方法院刑事判決
110年度交易字第610號
公  訴  人  臺灣臺中地方檢察署檢察官
被      告  許程傑


上列被告因公共危險案件，經檢察官提起公訴（110年度偵字第7
188號），本院判決如下：
    主    文
本件公訴不受理。
    理    由
一、公訴意旨如附件起訴書所載。
二、按被告死亡者，應諭知不受理之判決，並得不經言詞辯論為
    之，刑事訴訟法第303條第5款、第307條分別定有明文。
三、經查，本件被告許程傑業於民國110年10月10日死亡，此有
    個人基本資料查詢結果1份附卷可稽。依照上開說明，爰不
    經言詞辯論，諭知不受理之判決。
據上論斷，應依刑事訴訟法第303條第5款、第307條，判決如主
文。
中　　華　　民　　國　　110 　年　　10　　月　　29　　日
                  刑事第七庭    審判長法  官  尚安雅
　　　　　　　　　                    法  官  丁智慧
　　　　　　　　　                    法  官  林忠澤
以上正本證明與原本無異。
如不服本判決應於收受送達後20日內向本院提出上訴書狀，並應
敘述具體理由；其未敘述上訴理由者，應於上訴期間屆滿後20日
內向本院補提理由書（均須按他造當事人之人數附繕本）「切勿
逕送上級法院」。
                              　　　　書記官  許采婕
中　　華　　民　　國　　110 　年　　10　　月　　29　　日
附件：
臺灣臺中地方檢察署檢察官起訴書                      甘股
                                     110年度偵字第7188號
　　被　　　告　許程傑　男　36歲（民國00年0月0日生）
　　　　　　　　　　　　住臺中市○○區○○路000號
　　　　　　　　　　　　國民身分證統一編號：Z000000000號
上列被告因公共危險案件，業經偵查終結，認應提起公訴，茲敘
述犯罪事實及證據並所犯法條如下：
　　　  犯罪事實
一、許程傑前有6次酒後駕車之公共危險前科，第4次經臺灣臺中
    地方法院以107年度交簡字第549號判決有期徒刑6月，併科
    罰金新臺幣2萬元確定，於民國109年9月25日易科罰金執行
    完畢，第5、6次分別經同法院判決有期徒刑7月、8月確定，
    又另犯毀損罪經同法院判決有期徒刑3月確定，定應執行有
    期徒刑1年4月確定，經入監執行，於109年9月29日縮短刑期
    假釋出監，現付保護管束中。詎仍不知悔改，於110年2月15
    日19時許，在其位於臺中市○○區○○路000號住處，飲用酒類
    後，隨即騎乘牌照號碼MBP-7088號普通重型機車至位於臺中
    市○○區○○路000號之統一超商門市購物。嗣於同日20時14分
    許，在上述超商門市前，欲騎乘上開機車離去時，因違規未
    戴安全帽，為警攔查，發覺其身上酒味濃厚，遂於同日20時
    23分許，對其施以呼氣酒精濃度檢測，測得其吐氣中所含酒精
    濃度達每公升0.42毫克，而查獲上情。
二、案經臺中市政府警察局清水分局報告偵辦。
  　　　證據並所犯法條
一、訊據被告許程傑固坦承於員警對其施以呼氣酒精濃度檢測之前
    有飲酒乙情，惟矢口否認有何公共危險犯行，辯稱：伊於11
    0年2月15日19時許，在明秀派出所附近的7-11超商(參照GOO
    GLE地圖查詢結果，應係指位於臺中市○○區○○路000號之統一
    超商)喝啤酒；伊沒有騎(機車)，看到警察來，伊就關掉(引
    擎)了云云。惟查，被告於警詢中業已坦承其在住處飲酒後
    騎車至上述超商之事實，且有員警職務報告書、酒精測定紀錄
    表及臺中市政府警察局舉發違反道路交通管理事件通知單影本
    等在卷可參，復有監視錄影畫面翻拍照片及監視錄影檔案光
    碟在卷足證，若被告係騎車至該超商後始飲酒，被告於警詢
    中豈有隻字未提之理，被告於本署偵查中所辯，顯係臨訟卸
    責之詞，無可採信，其犯嫌堪以認定。
二、核被告所為，係犯刑法第185條之3第1項第1款之公共危險罪
    嫌。被告前受有期徒刑之執行完畢，有本署刑案資料查註紀
    錄表在卷可稽，其於5年以內再犯本件有期徒刑以上之罪，
    為累犯，請依刑法第47條第1項之規定酌情加重其刑。
三、依刑事訴訟法第251條第1項提起公訴。　　
　　此    致
臺灣臺中地方法院
中　　華　　民　　國　 110　　年　　3 　　月　　23　　日
　　　　　　　　　　　　　　　檢　察　官  楊仕正
本件正本證明與原本無異 
中　　華　　民　　國　 110　  年　  3     月　  31    日
                              書  記  官  劉振陞
附錄法條：
中華民國刑法第185條之3
駕駛動力交通工具而有下列情形之一者，處 2 年以下有期徒刑
，得併科 20 萬元以下罰金：
一、吐氣所含酒精濃度達每公升零點二五毫克或血液中酒精濃度
    達百分之零點零五以上。
二、有前款以外之其他情事足認服用酒類或其他相類之物，致不
    能安全駕駛。
三、服用毒品、麻醉藥品或其他相類之物，致不能安全駕駛。
因而致人於死者，處 3 年以上 10 年以下有期徒刑；致重傷者
，處 1 年以上 7 年以下有期徒刑。
曾犯本條或陸海空軍刑法第 54 條之罪，經有罪判決確定或經緩
起訴處分確定，於五年內再犯第 1 項之罪因而致人於死者，處
無期徒刑或 5 年以上有期徒刑；致重傷者，處 3 年以上 10 年
以下有期徒刑。